Dossiers de clients de l'étude XXIX (1723-1955)
Archives nationales (France)
Dossiers de clients de l'étude XXIX (1723-1955)
MC/DC/XXIX/1-MC/DC/XXIX/39
Etude XXIX
39 cartons, soit 6 ml.
Archives nationales de France
Autres documents de l'étude (dossiers de clients, comptabilité...): ces archives privées sont communicables aux mêmes conditions que les minutes et répertoires des notaires.
Certains documents ne sont pas accessibles en raison de leur mauvais état de conservation.
Dépôt (remis par l'étude dans les années 1970).
Conservé à l'étude jusqu'à l'entrée aux Archives nationales. A été conservé temporairement sur le site de Fontainebleau entre 1981 et 2013, date de son retour sur le site de Paris.
MC/DC/XXIX/1. Dossier de famille.
MC/DC/XXIX/1-27. Dossiers de successions.
MC/DC/XXIX/28-34. Dossiers de particuliers.
MC/DC/XXIX/35-36. Dossiers de sociétés.
MC/DC/XXIX/37-38. Dossiers d'associations.
MC/D C/XXIX/39. Titres de propriétés.
Premier instrument de recherche provisoire manuscrit, établi par Marie-Antoinette Fleury dans les années 1970, aujourd'hui obsolète.
Archives de l'étude XXIX
«Mélanges » (dossiers de clients) de l'étude XXIX.
Archives de l'étude XXIX
Archives de l'étude XXIX
«Mélanges » (dossiers de clients) de l'étude XXIX
«Mélanges» (dossiers de clients) de l’étude XXIX. MC/ET/XXIX/678-MC/ET/XXIX/704, MC/ET/XXIX/1519-MC/ET/XXIX/1530 (1475-1930)
- Dossiers de clients de l'étude XXIX (1723-1955), MC/DC/XXIX/1- MC/DC/XXIX/39
  Dossier de famille.
  Dossiers de successions.
  Dossiers de particuliers.
  Dossiers de sociétés.
  Dossiers d'associations.
  Titres de propriétés.
  - Famille., 1723-1769; MC/DC/XXIX/1
    Famille de Durfort de Lorge, 1723-1769: certificat d'augmentation de gages de la chambre des comptes de Paris au nom de Guy-Michel de Durfort de Lorge, duc de Randan, 20 juin 1765; deux certificats des finances de la généralité de Paris au nom d'Elisabeth Thérèse Lérébourg, veuve de Michel Chamillard, 9 juillet 1765 et 2 août 1769; quittance de finance au nom de madame veuve Chamillard, 30 septembre 1723; extrait de rôle concernant l'augmentation des gages, 24 mai 1765; inventaire des biens de Michel Chamillard, marquis de Courcelles, 23 mai 1721; partage des biens de M. et Mme Chamillard, 13 décembre 1743; quittance de finances de madame Chamillard, 30 septembre 1723.
    Durfort de Lorge, Guy Michel de; Lérébourg, Elisabeth Thérèse; Chamillard, Michel
  - Successions., 1766 - 1955; MC/DC/XXIX/1 - MC/DC/XXIX/27
    - Successions Adda, de Andria, Arquis, Auge de Lassus., 1887 - 1939; MC/DC/XXIX/1
      . Succession de Hai Adda, née Fortunée Hadjade, née à Alger, décédée à Paris le 20 juin 1938, 1920-1938: passeport, établi le 8 mars 1920; partage, héritiers: familles Layani et Bacri, 14 novembre 1938.
      . Succession du duc de Andria, décédé le 31 janvier 1938 à Séville, 1937-1938: copie du testament de Don Jose Bustos y Ruiz de Arana, duc de Andria, 19 juin 1937.
      . Succession de René Joseph Arquis, consul honoraire de France, demeurant à Cadix (Espagne), décédé en 1931, 1887-1933: contrat de mariage entre René Joseph Arquis et Anaïs Joséphine Grosos, 27 août 1887; obligations par M. et Mme d'Auxion Ruffé à monsieur Arquis, avril 1927 et septembre 1930; partage des successions confondues de M. et Mme Arquis et Grosos (décédée en 1930); dépôt des différents comptes d'administration concernant les successions confondues Arquis et Grosos, 30 mai 1932; immeuble à Paris, 96 avenue de Versailles, vendu par les héritiers Huart et Ruitz-Gomez, 1932.
      . Succession de Louise Auge, dite Auge de Lassus, comtesse d'Etchegoyen, décédée à Versailles en mars 1939, 1919-1939: testament, 7 septembre 1938; délivrance de legs, légataire universel: Phillipe Vincendon, son notaire et cousin, legs de tableaux de famille au marquis de Louvencourt, 1939; correspondance, 1939; déclarations pour l'impôt général sur la fortune, 1939-1939; bail entre monsieur Laureau et la comtesse d'Etchegoyen concernant la résidence 2 avenue Thiers à Versailles (Yevlines), 14 octobre 1919.
      Adda, Hai; Hadjade, Fortunée; Layani; Bacri; Andria, Don Jose Bustos y Ruiz de Araba duc de; Arquis, René Joseph; Grosos, Anaïs Joséphine; Auxion Ruffé, d'; Versailles (avenue de); Huart; Ruitz-Gomez; Auge de Lassus, Louise Auge dite; Vincendon, Philippe; Louvencourt, marquis de; Laureau; Versailles (Yvelines)
    - Successions Bathé, Bengold, Besnard., 1902 - 1937; MC/DC/XXIX/2
      . Succession de Fernand Arthur Bathé, négociant, demeurant 8 rue de Sfax à Paris, décédé le 1er mars 1930, 1921-1930: statuts de la société Henri Bouet et Bathé [exploitation de toutes les maisons de couture, de lingerie et de mode, et spécialement l'exploitation de la marque « Henri Paris »], 69 rue Sainte Anne à Paris, 1929; vente de ses parts dans la société par sa veuve à Henri Bouet; assemblée générale extraordinaire, 25 mars 1930; correspondance, 1921-1930.
      . Succession de Jean-Joseph Bengold, agent de funérailles, demeurant rue de Rivoli à Paris, décédé le 23 février 1923, 1921-1929: testament, 22 septembre 1921, légataire universelle, madame Auvard, sa fille; legs de rentes viagères à ses employés.
      . Succession de Albert Besnard, peintre et graveur, directeur de l'Ecole nationale des Beaux-Arts, de la Villa Médicis à Rome, membre de l'Académie des Beaux-Arts et de l'Académie française, époux de Charlotte Dubray, sculpteur et fille de sculpteur, décédé le 4 décembre 1934, 1902-1935: catalogue des tableaux, esquisses, pastels, aquarelles et dessins divers appartenant à M. Besnard, estimés en 1904; liste des œuvres personnelles à son domicile (peintures, eaux fortes); liste de ses œuvres exposées à l'Art Gallery à Chicago en 1931 avec prisée; liste et prisée des épreuves en dépôt; article concernant une de ses expositions, à la Galerie Georges Petit, des croquis et des toiles rapportées de son voyage en Inde (avec reproductions); décision prise par les héritiers de ne pas continuer l'inventaire officiel du mobilier et de l'oeuvre peinte et gravée, 1935; décharge de responsabilité au notaire et à l'exécuteur testamentaire; statuts d'une société à caractère privé formée par les héritiers ayant pour objet la conservation et la propriété des tableaux et œuvres d'art de M. Besnard provenant de sa succession, gérée par Philippe Besnard, son fils; catalogue de l'hôtel Drouot: important mobilier ancien, tableaux et dessins, sculpteurs, bronzes, objets variés, tapisseries et tapis d'Orient provenant de son hôtel et de son atelier, avril 1935; catalogue des livres anciens et modernes de l'artiste vendus à la salle Drouot, avril 1935; testaments olographes, 1902 et 1925; codicilles, 1930; copie de son dernier testament, 1933; propriété à Talloires (Haute-Savoie); immeubles rue Guillaume-Tell à Paris.
      Bathé, Fernand Arthur; Bouet, Henri; Bengold, Jean Joseph; Auvard; Besnard, Albert; Dubray, Charlotte; Besnard, Philippe; Sfax (rue de); Sainte-Anne (rue); Rivoli (rue de); Beaux-Arts (école nationale supérieure des); Rome (Italie); Talloires (Haute-Savoie); Guillaume-Tell (rue)
    - Succession Boisgelin., 1901 - 1935; MC/DC/XXIX/3
      . Succession de Marie-Joseph-Grégoire-Charles, marquis de Boisgelin, décédé le 15 juillet 1934, époux de Lucile-Ernestine-Louise Raffier-Dufour, 1901-1935: héritiers: le commandant Olivier de Boisgelin, son fils, Aliette de Boisgelin, épouse de Vienne, Anne-Marie et Elisabeth de Boisgelin, ses filles; projet de liquidation et partage de la société d'acquêts et succession de Boisgelin-Ruffier-Dufour, 1935; état des valeurs en dépôt chez R. Plateau, remis à Me Vincendon, notaire à Paris, 10 août 1934; correspondance, 1934-1939; testament du marquis de Boisgelin, remis par le fils du défunt le 17 juillet 1934, 5 mai 1929; inventaire après décès d'Henriette Eléonore Ruffier-Dufour, née Lemke, 14 septembre 1897; constatation et acceptation de remploi concernant la vicomtesse de Boisgelin, novembre 1901; remploi, 12 juin 1887; constatation d'emploi, 31 mars 1894; partage de Boisgelin, 24 janvier 1912.
      Boisgelin, Marie Joseph Grégoire Charles marquis de; Raffier-Dufour, Lucile Ernestine Louise; Boisgelin, Olivier de; Boisgelin, Aliette de; Boisgelin, Anne Marie de; Boisgelin, Elisabeth de; Plateau, R.; Vincendon; Ruffier-Dufour, Henriette Eléonore
    - Successions Bion, Broguet, Cerise., 1892 - 1937; MC/DC/XXIX/4
      . Succession de Pierre Brion, architecte diplômé par le gouvernement, chevalier de la Légion d'honneur, croix de guerre, décédé le 5 juin 1935, 1892-1937: procuration entre Marguerite Marie Louise Laporte, veuve de M. Brion, et Marie Elisabeth Augustine Brion, sa soeur, à M. Rocinelli, janvier 1935; documents concernant les actions dans les Chemins de fer de Paris à Lyon et à la Méditerranée, 1892-1935; documents concernant les actions dans la Société gaz et électricité de Sablé[-sur-Sarthe] (Sarthe), 1932-1937; comptes d'administration d'un immeuble à Paris, 23 rue de Vaugirard, 1936-1937; documents concernant des propriétés à Bagnolet, Montreuil (Seine-Saint-Denis) et Saint-Léger-en-Yvelines (Yvelines), 1935; allocation du combattant, 1935.
      . Succession de Yves Broguet, boulanger-pâtissier, décédé le 10 août 1934, 1933-1935: correspondance, 1934; état estimatif des cheptels du domaine de Gatignolles (commune de Méry-ès-Bois, Cher), 10 septembre 1933; mise en vente par ses héritiers d'un terrain, lieu-dit Vauvert à Bourges (Cher), 1935; documents relatifs aux comptes en banque, aux créances et aux factures, 1934-1935.
      . Succession du baron Cerise, époux de Louise-Alice Petit, décédé en 1919, 1919-1934: état liquidatif du 28 avril 1920; situation des titres, 1934; correspondance.
      Brion, Pierre; Laporte, Marguerite Marie Louise; Brion, Marie Elisabeth Augustine; Rocinelli; Broguet, Yves; Cerise, baron; Petit, Louise Alice; Sablé-sur-Sarthe (Sarthe); Vaugirard (rue de); Montreuil (Seine-Saint-Denis); Bagnolet (Seine-Saint-Denis); Saint-Léger-en-Yvelines (Yvelines); Méry-ès-Bois (Cher); Bourges (Cher)
    - Successions Chalvet, Charles, Chrétien., 1898 - 1952; MC/DC/XXIX/5
      . Succession de madame veuve Chalvet, née Bonnefoix, décédée le 18 septembre 1922, 1920-1924: dépôt judiciaire des testaments et codicilles, 12 novembre 1920; autres dépôts judiciaires, 12 novembre 1921; maison à Paris, 21 rue Lacharrière; legs au Musée Carnavalet: miniatures, éventails en ivoire et autres objets en ivoire, boîtes Louis XV et Louis XVI, boîte japonaise ancienne, 1923; legs à la Société de l'Orphelinat de la Bijouterie, 1924.
      . Succession d'Angèle Charles, née Villeval, épouse de Léon Charles, ex-directeur de la Société Joubert-Tiersot, machine à bois, ex-directeur des Etablissements Sever-Marcoux, machines à métaux, décédée le 19 février 1930, 1930-1935: statuts de la société Joubert-Tiersot; testament de Léon Charles, décédé en 1936, 2 octobre 1933; correspondance, 1930-1935.
      . - Succession de monsieur Chrétien, décédé le 8 août 1952, 1898-1952: vente par M. et Mme Grollet d'une maison 4 rue Lamarck à Paris à M. et Mme Chrétien, 30 octobre 1933; contrat conditionnel de prêt par le Crédit Foncier de France à M. et Mme Daval, 15 septembre 1898; correspondance, 1950.
      Chalvet; Bonnefoix; Villeval, Angèle; Charles, Léon; Chrétien; Grollet; Daval; Lacharrière (rue); Lamarck (rue)
    - Succession d'Albert Eugène Dadé., 1882 - 1926; MC/DC/XXIX/6
      . Succession d'Albert Eugène Dadé, industriel, décédé le 25 avril 1920 à l'âge de 37 ans, 1882-1926: dissolution de la société Dadé frères, 26 juin 1920; conseil de famille, 15 juillet 1920 et 7 mars 1923; liquidation et partage de la succession de madame veuve Dadé-Le Comte, 22 mars 1920; documents relatifs à la Banque nationale de Belgique, 1920-1921; documents relatifs à la Banque cantonale de Berne, 1920; inventaire après décès d'Alexandre Pierre Baptiste Dadé, 4 février 1905; relevé de comptes arrêtés au 13 novembre 1922; comptes et règlements entre Emile Dadé et madame Albert Dadé, 1924; état liquidatif de communauté et succession, 5 mai 1923; correspondance, 1921-1926; procuration par madame veuve Dadé à M. Dulatier, 21 juillet 1920; propriété à Moisenay (Seine-et-Marne), 1882-1922; propriété à Langrune-sur-Mer (Calvados), 1906-1921; immeuble 5, rue Biscornet à Paris; pièces de la succession de madame veuve Dadé, née Lecorte, sa mère, décédée en 1919; testament de Juliette Dadé née Leduc, 5 janvier 1923.
      Dadé, Albert Eugène; Dadé-Le Comte; Dadé, Alexandre Pierre Baptiste; Dadé, Emile; Dulatier; Leduc, Juliette; Moisenay (Seine-et-Marne); Langrune-sur-Mer (Calvados); Biscornet (rue)
    - Successions Debout, Degrond, Delafond, Diabarrat d'Etchegoyen., 1697 - 1942; MC/DC/XXIX/7
      . Succession de Mgr Henri Debout, protonotaire apostolique, directeur général de la Société des prêtres de Saint-François de Sales, décédé le 18 mai 1936, 1936-1937: enregistrement du testament, 4 juin 1936; compte à la maison de la Bonne-Presse; projet de lotissement au terroir de Monchy-au-Bois (Pas-de-Calais); correspondance, 1936-1938; déclaration de succession, 1936-1937; projet de partage, 1937.
      . Succession d'André Degrond, retraité de la chambre syndicale des agents de change de Paris, décédé à Antibes le 12 novembre 1933, 1916-1942: testament, 30 octobre 1933; inventaire après décès d'André Degrond, 20 avril 1934; état liquidatif de la succession, 11 mai 1936; maisons et propriétés à Fontenay-aux-Roses (Hauts-de-Seine), Essoyes (Aube); participations et actions dans diverses sociétés dont L'Engrais supérieur des Ardennes, Les Généalogistes français: correspondance, statuts.
      . Succession de Jean-Charles Delafond, décédé en 1840, 1769-1849: correspondance relative aux héritiers Bence, 1697-1777; pièces concernant la succession de Jean-Charles Delafond, 3 mai 1840; généalogie relative à la famille Bence, 1er février 1846; pièces concernant Adrien Bence, 1697-1765; lettre de 1849 adressée au général baron d'Ermont-Court concernant l'état-civil de la famille Bence, 14 décembre 1849.
      . Succession du comte Guy Diabarrat d'Etchegoyen, chef du bureau au canal maritime de Suez à Ismaïlia (Egypte), décédé le 7 mai 1933, 1919-1934: différents courriers, 1934; état des dépenses du comte d'Etchegoyen, 1919-1927; documents concernant la déclaration de succession, 1933-1934; héritière: sa mère, née Auge de Lassus.
      . Succession de Olivier Diabarrat d'Etchegoyen, frère du comte Guy d'Etchegoyen, décédé à Marseille le 9 mars 1933, lieutenant-colonnel de cavalerie de réserve, ancien écrivain combattant (1914), conseiller administratif de la Bémaa à Tahlé au Liban, 1933-1934: correspondance, 1933-1934; copie de l'inventaire après décès dressé par le consul de France à son domicile à Tahlé, 29 mars 1933; enregistrement du testament de Olivier Diabarrat d'Etchegoyen: legs à maître Moisy, son cousin, 22 mars 1933; vente aux enchères publiques, à la salle Drouot, de tapis d'Orient, tentures, armes libanaises, cuivres orientaux, objets d'art, meubles, 1934.
      Debout, Henri; Degrond, André; Delafond, Jean Charles; Bence, Adrien; Ermoncourt, baron d'; Diabarrat d'Etchegoyen, Guy; Auge de Lassus; Diabarrat d'Etchegoyen, Olivier; Moisy; Monchy-au-Bois (Pas-de-Calais); Fontenay-aux-Roses (Hauts-de-Seine); Essoyes (Aube); Suez (canal); Egypte; Liban
    - Succession de Gustave Emile Didier., 1927 - 1935; MC/DC/XXIX/8 - MC/DC/XXIX/9
      Gustave Emile Didier, propriétaire, demeurant au 18 rue de La Rochefoucauld à Paris, décédé le 1er mars 1929.
      Didier, Gustave Emile
      - Succession de Gustave-Emile Didier., 1927 - 1929; MC/DC/XXIX/8
        . Succession de Gustave-Emile Didier, 1927-1929: titres et propriété du château de La Mothe et des terres de Guilleville et Marcourez (Eure-et-Loir); mémoires de travaux du 43 rue du Temple et du 5 rue Simon-le-Franc à Paris, 1927-1929.
        Didier, Gustave Emile; La-Rochefoucauld (rue de); Eure-et-Loir (Centre, département); Temple (rue du); Simon-Le-Franc (rue)
      - Succession de Gustave-Emile Didier., 1929 - 1935; MC/DC/XXIX/9
        . Succession de Gustave-Emile Didier, 1929-1935: dépôt judiciaire du testament, 4 mars 1929; adjudication de deux maisons, 43 rue du Temple et 5 rue Simon-le-Franc à Paris, et du château de la Mothe-Bouquin à Olivet (Loiret), 22 juillet 1931; état descriptif et estimatif des objets s'y trouvant, 1932; expertise de pièce d'or dépendant de sa succession, 1933; adjudication d'un fonds de commerce de restaurateur, 11 bis rue Villebois-Mareuil à Parisl; correspondance, 1929-1935.
        Didier, Gustave Emile; La-Rochefoucauld (rue de); Temple (rue du); Simon-Le-Franc (rue); Olivet (Loiret); Villebois-Mareuil (rue)
    - Successions Dreux, Dujonchet, Dussouchet, Esnoult, Eyquem., 1919 - 1955; MC/DC/XXIX/10
      . Succession de Léon Eugène Dreux, imprimeur à Paris, 24 rue du Mail, décédé le 31 mars 1938, époux de Suzanne Parisis, 1936-1940: registre de comptes pour diverses marchandises, 21 juillet 1936; correspondance, 1938-1940.
      . Succession de Pierre Dujonchet, antiquaire, 34 rue de Grenelle à Paris, décédé en 1940, 1940: inventaire des objets d'arts le 29 avril 1940.
      . Succession de Virginie Louise Dussouchet née Legrand, veuve de Jean Dussouchet, décédée le 11 janvier 1939, 1937-1939: légataire universel, Henri Georges Gonet, capitaine de frégate, demeurant à Toulon (Var); déclarations d'impôts sur le revenu, 1937-1939; droits d'auteur de Jean Dussouchet chez Hachette; correspondance, 1939.
      . Succession de Edmond Léandre Esnoult, maître d'hôtel de la comtesse Guillaume de Rohan-Chabot, décédé le 5 juillet 1939, 1936-1955: déclaration de succession, 1939; correspondance, 1936-1955.
      . Succession de Lucien Maurice Eyquem, ingénieur-constructeur, fournisseur de la Compagnie générale des eaux de Paris, décédé le 24 février 1932, 1919-1932: notoriété après décès, 29 février 1932; fonds de commerce 191 à 195 boulevard Pereire à Paris, gérance d'un fonds de commerce appartenant à la compagnie pour la fabrication des compteurs et matériel d'usines à gaz, 12 place des Etats-Unis à Montrouge (Hauts-de-Seine); vente par M. Grenon à M. Eyquem d'un fonds d'industrie pour la fabrication et la vente de tous isolants, stéatites ou porcelaines, et pour la fabrication et la vente de tous produits céramiques, 19 rue Lecoq à Sèvres (Hauts-de-Seine), 1919; cession par Thomas Cooper à M. Eyquem du droit exclusif d'exploiter l'invention de vérificateur de bougies sur moteurs automobiles ou autres, breveté en France, 1923; titres des différentes acquisitions: terrain rue Corneille à Levallois-Perret (Hauts-de-Seine), acquis des Cognacq-Jay en 1923; terrain « La Prairie de Cruissy » à Cruissy, en 1925; projet de cahier de charges d'un immeuble 25 rue Mirabeau à Paris; bilan du service « bougies », 1932; bilan du service « appareils », 1932.
      Dreux, Louis Eugène; Parisis, Suzanne; Dujonchet, Pierre; Legrand, Virginie Louise; Dussouchet, Jean; Gonet, Henri Georges; Esnoult, Edmond Léandre; Rohan-Chabot, Guillaume de; Eyquem, Lucien Maurice; Grenon; Cooper, Thomas; Cognacq-Jay; Mail (rue du); Grenelle (rue de); Toulon (Var); Pereire (boulevard); Montrouge (Hauts-de-Seine); Sèvres (Hauts-de-Seine); Levallois-Perret (Hauts-de-Seine); Mirabeau (rue)
    - Successions Fesquet, Gérard, Grimonprez, Guelle, Guiral, Hauterive., 1919 - 1940; MC/DC/XXIX/11
      . Succession de Léa Marcelle Elise Fesquet, née Buffier épouse de Francis Paul Fesquet, décédée à Paris le 5 mai 1935, 1929-1938: achat par les époux Fesquet d'un fonds de commerce de vin à emporter-buvette n°18 rue Dupin à Paris, 1935; expropriation des locaux pour l'agrandissement de la rue Saint-Placide.
      . Succession de Félix Gérard, artiste-peintre, décédé le 1er juin 1937 à Monaco où il demeurait, 1931-1938: sa veuve née Pergola, deux fils, Raphaël et Christian, marchands de tableaux; testament du 4 juin 1937: donation à son épouse le 29 décembre 1931; compte d'usufruit concernant la succession de Félix Gérard, 24 février 1938; correspondance (1937-1938).
      . Succession de Hortense Henriette Grimonprez épouse de Jean Carlo, décédée le 16 décembre 1935, 1919-1936: testament, 15 décembre 1919; conseil de famille Carlo, 20 décembre 1935; correspondance, 1936-1938; inventaire des marchandises présentes au commerce en gros d'artciles pour le clergé « ancienne maison E. Ayham et veuve E. Ayham », 18 rue du Dragon à Paris, 21 avril 1936; vente du fonds de commerce, 1936.
      .Succession de Flavien-Emile Guelle, employé au Bon-Marché, décédé le 21 mars 1937, 1935-1939: actes concernant sa succession: notoriété après décès, 30 avril 1937; inventaire après décès, 26 mai 1937; dépôt d'acceptation bénéficiaire, 28 juillet 1937; correspondance; actes concernant la vente d'un fonds de commerce d'épicerie fruiterie, au 67 rue Saint Fargeau à Paris, entre M. Guelle et M. Leconte.
      . Succession d'Anne Rosalie Guiral, née Alaux, décédée le 4 août 1939, 1939-1940: notoriété après décès, 2 novembre 1939; correspondance, 1939-1940.
      . Succession de la vicomtesse Hélène Elise Amélie Charlotte d'Hauterive, née de Staal, décédée le 14 septembre 1907, 1907-1934: procuration en brevet par la comtesse Thécla de Staal à Henri Gelly, généalogiste, 16 octobre 1933; procuration en brevet par la princesse Marie de Staal, le prince Vsevelod Mansyreff et le prince Alexandre Mansyreff à Henri Gelly, 19 et 21 avril 1934; succession du prince Séraphime Pétrovitch Mansyreff, de nationalité russe de l'Empire, devenu citoyen de Lettonie, époux de Marie de Staal, décédé le 14 février 1928; notoriété après décès de plusieurs membres de la famille Staal.
      Buffier, Léa Marcelle Elise; Fesquet, Francis Paul; Gérard, Félix; Pergola; Gérard, Raphaël; Gérard, Christian; Grimonprez, Hortense Henriette; Carlo, Jean; Guelle, Flavien Emile; Leconte; Guiral, Anne Rosalie; Hauterive, Hélène Elise Amélie Charlotte d'; Staal, Thécla de; Gelly, Henri; Staal, Marie de; Mansyreff, Vsevelod; Mansyreff, Alexandre; Mansyreff, Séraphime Pétrovitch; Dupin (rue); Saint-Placide (rue); Monaco; Dragon (rue du); Saint-Fargeau (rue)
    - Successions Henry de Nissolle, Houdart, Jamault., 1898 - 1949; MC/DC/XXIX/12
      . Succession du baron Edouard Henry, prince de Nissolle, décédé le 9 mai 1926, 1898-1932: notoriété après son décès, 19 et 20 juillet 1926; correspondance, 1921-1932; contrat de mariage entre le baron Henry, prince de Nissolle, et Mlle de Gouyon de Coipel, 22 mars 1898; enregistrement du testament du baron Henry, prince de Nissolle, 20 mai 1926; baux concernant deux immeubles situés avenue Victor Hugo à Paris, 1922-1926; baux et plan du domaine de Loulans-les-Forges [auj. Loulans-Verchamp] (Haute-Saône), 1922-1924; vente de bois, 1926-1927.
      . Succession de Félix Gabriel Houdart, horticulteur, décédé le 24 juin 1919, 1919-1934: partage entre les consorts Houdart de plusieurs propriétés à Paris, Bagnolet, Montreuil-sous-Bois [auj. Montreuil], Bobigny (Seine-Saint-Denis), Saint-Maur-des-Fossés (Val-de-Marne), 20 juin 1931; ventes de propriétés à Bagnolet par sa veuve, Augustine Joséphine Blanche Houdart, née Dalle, horticultrice, 1932; plans; expropriation pour la construction du chemin de l'aqueduc de la Dhuis à Bagnolet, Montreuil-sous-Bois et Romainville (Seine-Saint-Denis), 1934; correspondance: 1919-1931.
      . Succession de Gustave-Vincent Jamault, fabricant d'ornements d'églises en bronze, décédé le 19 avril 1936, 1935-1938: correspondance, 1935-1938; testament de M. Jamault, déposé au rang des minutes le 24 avril 1936; ateliers 88 quai de la Rapée à Paris; adjudication du fonds de commerce de fabrication et vente de bronzes d'église et de tous articles d'éclairage en général, 1937.